---
title: "Creando {psicotuiteR}: Parte 2"
output: rmarkdown::html_vignette
vignette: >
  %\VignetteIndexEntry{Creando {psicotuiteR}: Parte 2}
  %\VignetteEngine{knitr::rmarkdown}
  %\VignetteEncoding{UTF-8}
---

```{r, include = FALSE}
knitr::opts_chunk$set(
  collapse = TRUE,
  comment = "#>"
)
```

```{r setup}
library(psicotuiteR)
```


### CRAN y `check()`



### Otros

#### Test automatizados con GitHub actions

`use_github_actions()`
`use_github_action_check_full()`

#### Code coverage


## Dejando el paquete guapo con {pkgdown}

```r
install.packages("pkgdown")`
```

### {pkgdown}: `use_pkgdown()`, `build_site()`, `use_github_pages()` y `use_github_links()`

```r
use_pkgdown()
use_github_pages()
use_github_links()
```

### Creando un logo con `use_log()` y Hexmaker

```r
use_logo()
```


### `README`: `use_readme_md()`, `use_readme_rmd()` y `build_readme()`

```r
use_readme_md()
use_reamde_rmd()
build_readme()
```

### Placas: `use_lifecycle()`, `use_badge()` y badges.com

```r
use_lifecycle()
use_cran_badge()
```

### News con `use_news()`

```r
use_news()
```

### Referencias en la documentación

### Licencias: `use_*_license()`

```r
use_cc0_license()
```

### Referencia: `use_citation()`

```r
use_citation()
```
